臺灣臺北地方法院刑事判決　　　　　　　　　　　　八十九年度交訴字第一二三號
　　公　訴　人　臺灣臺北地方法院檢察署檢察官
　　被　　　告　甲○○
右列被告因業務過失致死案件，經檢察官提起公訴（八十九年度偵字第四六八八號）
，本院判決如左：
    主      文
甲○○從事業務之人，因業務上之過失致人於死，處有期徒刑壹年貳月。
    事      實
一、甲○○係合運交通股份有限公司（下稱合運公司）營業貨運曳引車及銘華貨運有
    限公司（下稱銘華公司）半拖車司機，平日以駕駛營業貨運曳引車拖運貨物為業
    ，為從事駕駛業務之人，於民國八十九年一月十八日上午六時十五分許，駕駛合
    運公司所有之車牌號碼ＡＬ–七一九號營業貨運曳引車牽引銘華公司所有之車牌
    號碼Ｋ六–二六號半拖車，沿國道三號公路由南向北方向行駛，途經新店隧道即
    北上二十一‧九公里處，明知汽車在高速公路行駛途中，不得在車道中臨時停車
    ，而依當時情形又非不能注意，竟疏未注意，將車停止於隧道內，且未採取任何
    警告措施，致使同向行駛在後由洪志敬駕駛之車牌號碼Ｆ七–八三八號大貨車因
    未保持安全距離煞車不及而追撞甲○○所駕駛之前開營業曳引車牽引之半拖車車
    尾，致洪志敬被車體夾傷於駕駛座，受有頭部外傷、腦挫傷、顱內挫傷性出血、
    顏面多處骨折、多處撕裂傷併大量出血等傷害，洪志敬雖經送醫急救後，仍因多
    發性外傷、低血量性休克延至八十九年一月二十一日上午十一時三十四分許不治
    死亡。甲○○於肇事後，在未被有偵查犯罪職權之機關或公務員知悉前，不逃避
    接受裁判，於警方據報前往現場處理時，即當場承認為肇事人，因而自首接受裁
    判。
二、案經內政部警政署國道公路警察局第六警察隊報請臺灣臺北地方法院檢察署檢察
    官偵查起訴。
    理      由
一、訊據被告甲○○對於右揭時地其所駕駛之車牌號碼ＡＬ–七一九號營業貨運曳引
    車牽引車牌號碼Ｋ六–二六半拖車與被害人洪志敬駕駛之車牌號碼Ｆ七–八三八
    號大貨車發生追撞，致被害人洪志敬傷重送醫急救後仍因多發性外傷、低血量性
    休克不治死亡之事實，固不否認，惟矢口否認有業務過失致人於死之犯行，辯稱
    ：當時伊覺得車子怪怪的，故減速慢行，時速約四、五十公里，是被害人自己過
    失追撞的，伊沒有任何過失云云。惟查，被害人駕駛之大貨車因追撞被告之曳引
    車，致被害人夾傷在駕駛座上一節，業據被告於審理中供認明確，又有道路交通
    事故調查報告表之事故現場圖、現場及車損照片附卷可稽，可知雙方車輛於肇事
    後係呈停滯緊接排列之情狀，繼觀諸兩車碰撞後其破片、塵土等掉落物亦均集中
    於兩車緊接處之下方，並無拖行散布之情形，益見被告所駕駛之車輛應係因故停
    止於隧道中，又未採任何警告措施，致後方被害人所駕駛之大貨車閃避不及而發
    生追撞，此經送臺灣省臺北縣區車輛行車事故鑑定委員會鑑定及臺灣省臺北縣區
    車輛行車事故覆議鑑定委員會覆議均同此認定。按汽車在高速公路行駛途中，不
    得在車道中臨時停車，高速公路交通管制規則第十條定有明文，被告既係領有職
    業連結車駕駛執照之職業駕駛人，對上開規定自應知之甚稔，而綜觀全案卷證案
    發當時並無使被告不能注意之情事，詎被告竟疏未注意上揭規定，又未採取任何
    警告措施而肇禍端，其應負過失罪責甚明。被告雖辯稱其所駕駛之曳引車車況有
    異，又接近交流道，故減速慢行云云，但查被告於警訊、偵查以迄本院審理始終
    未能具體陳述其車況究有如何異狀，事後又有如何檢驗及修繕，徒以覺得車輛有
    異樣、曾下車查看後覺得無狀況後又往前行駛、時速約四十公里等詞空言置辯，
    並不足採。而被害人洪志敬確係因本件道路交通事故受有頭部外傷、腦挫傷、顱
    內挫傷性出血、顏面多處骨折、多處撕裂傷併大量出血等傷害，送醫急救後仍因
    多發性外傷、低血量性休克延至八十九年一月二十一日上午十一時三十四分許不
    治死亡，亦經臺灣彰化地方法院檢察署檢察官督同法醫師相驗無訛，有相驗屍體
    證明書、驗斷書、勘驗筆錄、臺北市立萬芳醫院診斷證明書在卷可憑，是被告之
    過失犯行與被害人之死亡間，顯有相當因果關係。綜上，足認被告所辯各節，要
    屬圖卸飾詞，罪證明確，犯行洵堪認定。
二、核被告所為，係犯刑法第二百七十六條第二項業務過失致人於死罪。其於上開犯
    行未為任何有偵查犯罪職權之公務員知悉前，不逃避接受裁判，於警方據報前往
    現場處理時，即當場承認為肇事人，有內政部警政署國道公路警察局第六警察隊
    九十年七月六日公警國六刑字第一一三八九號函在卷可參，應依刑法第六十二條
    前段規定減輕其刑。爰審酌被告甲○○過失程度嚴重，其過失造成被害人洪志敬
    受傷不治死亡之損害嚴重，且迄未與被害人家屬達成民事和解及犯罪後之態度等
    一切情狀，量處如主文所示之刑，以示懲儆。
據上論斷，應依刑事訴訟法第二百九十九條第一項前段，刑法第二百七十六條第二項
、刑法第六十二條前段，罰金罰鍰提高標準條例第一條前段，判決如主文。
本案經檢察官乙○○到庭執行職務
中      華      民      國    九十一    年      三      月      八      日
        臺灣臺北地方法院交通法庭
                                        法  官  張  江  澤
右正本證明與原本無異。
如不服本判決，應於判決送達後十日內，向本院提出上訴狀。
                                        書記官  石  幸  代
中      華      民      國    九十一    年      三      月      八      日
附錄本案論罪科刑法條全文：
刑法第二百七十六條
一因過失致人於死者，處二年以下有期徒刑、拘役或二千元以下罰金。
二從事業務之人，因業務上之過失犯前項之罪者，處五年以下有期徒刑或拘役，得併
 科三千元以下罰金。
